臺灣臺北地方法院刑事判決　　　　　　100年度簡上字第138號
上　訴　人　臺灣臺北地方法院檢察署檢察官
被　　　告　王柏洲
上列上訴人因被告王柏洲傷害等案件，不服本院中華民國100 年
3月17日100年度簡字第894號第一審簡易判決（聲請簡易判決處
刑案號：100年度調偵字第259號）提起上訴，本院管轄之第二審
合議庭判決如下：
    主  文
上訴駁回。
    事  實
一、王柏洲、陳品璇係朋友關係，其2人於民國99年9月25日夜間
    餐聚時，陳品璇因對王柏洲出言戲弄，致王柏洲心生不悅。
    嗣其等於翌（26）日2時許返回王柏洲位於新北市○○區○
    ○路2段173巷1號3樓住處後，即因上情發生口角衝突。詎王
    柏洲基於傷害他人身體之犯意，徒手毆打陳品璇，陳品璇被
    毆後，欲離開王柏洲之住所，王柏洲竟另基於以強暴妨害人
    行使權利之犯意，強將陳品璇拉進屋內，並將之壓制於地上
    ，而阻止陳品璇自由離開，嗣陳品璇乘機逃出屋外，惟仍遭
    王柏洲自後追及，王柏洲復承前傷害之犯意，徒手強行抓住
    陳品璇並將之拖行於地上，致使陳品璇受有四肢多處挫傷及
    頭部損傷之傷害。
二、案經陳品璇訴由新北市政府警察局樹林分局報告臺灣臺北地
    方法院檢察署檢察官偵查後聲請簡易判決處刑。
    理  由
一、上揭犯罪事實，業據被告王柏洲於警詢、偵訊及本院審理中
    坦承不諱（99年偵字第24210號卷第2頁背面、第20頁、本院
    卷第19頁），核與證人即告訴人陳品璇於警詢及偵訊中指訴
    之情節相符（同上偵查卷第4頁至第5頁、第20頁）。又告訴
    人因而受有四肢多處挫傷及頭部損傷之傷害，亦有天主教耕
    莘醫院乙種診斷證明書1紙及證人陳品璇受傷照片4紙附卷可
    稽（同上見偵查卷第6頁、第8至9頁）。足徵被告前揭任意
    性之自白與事實相符，堪以採信。本件事證明確，被告犯行
    堪以認定。
二、核被告所為，係犯刑法第277條第1項之普通傷害罪及第304
    條第1項之強制罪。按數行為於同時同地或密切接近之時地
    實施，侵害同一之法益，各行為之獨立性極為薄弱，依一般
    社會健全觀念，在時間差距上，難以強行分開，在刑法評價
    上，以視為數個舉動之接續施行，合為包括之一行為予以評
    價，較為合理，則屬接續犯，而為包括之一罪（最高法院86
    年台上字第3295號判例意旨參照）。本件被告與告訴人因發
    生口角爭執，衝突過程中之多次傷害行為，均係在密切接近
    之時間、地點反覆施行，而持續侵害同一法益，各舉動之獨
    立性極為薄弱，依一般社會通念，難以強行分開，主觀上顯
    係基於單一犯意接續所為，為接續犯，僅成立一罪。又被告
    所犯上開2罪，犯意各別，行為互殊，應予分論併罰。原審
    審酌被告未曾受有期徒刑以上刑之宣告，素行尚佳；因遭告
    訴人言語戲弄心生不悅而施加暴力之犯罪動機，復又拒絕告
    訴人離去而以強暴方式妨害他人自由之犯罪手段，顯欠缺自
    我行為控制之能力；並考量告訴人所受如上開之傷勢；另審
    酌被告犯後坦承犯行，態度尚佳等一切情狀，依刑事訴訟法
    第449條第1項、第3項，刑法第277條第1項、第304條第1項
    ，第51條第6款、第41條第1項前段，刑法施行法第1條之1第
    1項、第2項前段規定，就被告所犯之傷害及強制罪行，分別
    判處拘役20日、30日，暨定其應執行刑拘役40日，並諭知易
    科罰金之折算標準為以新台幣1,000元折算1日，經核認事用
    法均無違誤，量刑亦屬妥適。是公訴人雖據告訴人具狀請求
    稱：告訴人僅因一句玩笑話就被被告傷害，至今仍常就醫，
    身心痛苦異常，且被告犯後態度不佳，讓告訴人身心受傷等
    語，以被告犯後無悔意，對告訴人造成重大損害，原審量刑
    過輕為由，提起本件上訴。惟按刑之量定，係實體法上賦予
    法院得為自由裁量之事項，倘其未有逾越或濫用法律所規定
    裁量之外部及內部性界限，並符合法規範之體系及目的，遵
    守一般有效之經驗及論理法則，即不得任意指為違法（最高
    法院75年臺上字第7033號判例參照）。本案原審審酌前述被
    告之各種犯罪情狀，在法定刑範圍內加以考慮而為量處，妥
    適反應所認定之犯罪事實與全案情節，並無違法可言。是公
    訴人以原審量刑過輕而提起上訴，為無理由，應予駁回。
據上論斷，應依刑事訴訟法第455條之1第1項、第3項、第368條
，判決如主文。
本案經檢察官郭力菁到庭執行職務。
中    華    民    國    100    年    5      月   25   日
                  刑事第十五庭審判長 法  官  廖紋妤
                                     法  官  吳麗英
                                     法  官  莊書雯
上正本證明與原本無異。
不得上訴。
                                     書記官  葉宜玲
中    華    民    國   100    年    5     月    25    日